【裁判字號】    99,易,1752
【裁判日期】    990707
【裁判案由】    竊盜
【裁判全文】
臺灣板橋地方法院刑事判決              99年度易字第1752號
公  訴  人  臺灣板橋地方法院檢察署檢察官
被      告  丁○○
上列被告因竊盜案件，經檢察官提起公訴（99年度偵字第6242號
），被告於準備程序進行中就被訴事實為有罪之陳述，本院裁定
進行簡式審判程序並判決如下：
    主  文
丁○○犯如附表所示四罪，各處如附表所示之刑；應執行有期徒
刑壹年捌月，如易科罰金，以新臺幣壹仟元折算壹日。
    事  實
一、丁○○與成年人丁金恭（由檢察官另案通緝中）共同意圖為
    自己不法之所有，基於犯意之聯絡，分別為下列犯行:
  (一)、於民國98年4 月29日上午6 時30分許，由丁○○騎乘車號
      610 -CHT號重型機車（下稱作案機車，車主登記謝礁坤）
      搭載丁金恭，至臺北縣蘆洲市○○路302 巷2 號前，趁無
      人在場之際，由丁金恭以不詳鐵製外觀似鑰匙之工具（長
      約4 、5 公分，非屬兇器，未扣案）竊取乙○○所有之車
      號703- EFT號重型機車1 輛，丁○○則在旁負責把風，得
      手後分別騎乘機車逃逸；案經警方調閱監視錄影帶，循線
      查知上情。
  (二)、於98年5 月27日上午5 時44分許，由丁○○騎乘作案機車
      搭載丁金恭，至臺北縣蘆洲市○○路185 巷68弄31號前，
      趁無人在場之際，由丁金恭以上開工具竊取丙○○所有之
      車號971-EWJ 號重型機車1 輛，丁○○則在旁負責把風，
      得手後分別騎乘機車逃逸；案經警方調閱監視錄影帶，循
      線查知上情。
  (三)、於98年9 月26日上午7 時27分許，由丁○○騎乘作案機車
      搭載丁金恭，至臺北縣蘆洲市○○街22號前，趁無人在場
      之際，由丁金恭以上開工具竊取戊○○所有之車號963-EG
      Z 號重型機車1 輛，丁○○則在旁負責把風，得手後分別
      騎乘機車逃逸；案經警方調閱監視錄影帶，循線查知上情
      。
  (四)、於98年10月19日下午4 時10分許，由丁○○騎乘作案機車
      搭載丁金恭，至臺北縣蘆洲市○○街285 巷1 號1 樓前，
      趁無人在場之際，由丁金恭以上開工具竊取甲○○所有之
      車號717-CYM 號重型機車1 輛，丁○○則在旁負責把風，
      得手後分別騎乘機車逃逸；案經警方調閱監視錄影帶，循
      線查知上情。
二、案經丙○○訴由臺北縣政府警察局蘆洲分局報請臺灣板橋地
    方法院檢察署檢察官偵查起訴。
    理  由
一、按「除被告所犯為死刑、無期徒刑、最輕本刑為三年以上有
    期徒刑之罪或高等法院管轄第一審案件者外，於前條第一項
    程序進行中，被告先就被訴事實為有罪之陳述時，審判長得
    告知被告簡式審判程序之旨，並聽取當事人、代理人、辯護
    人及輔佐人之意見後，裁定進行簡式審判程序。」刑事訴訟
    法第273 條之1 第1 項定有明文。本件被告所犯刑法第320
    條第1 項之竊盜罪，非屬最輕本刑為3 年以上有期徒刑之罪
    ，且被告於本院99 年6月23日準備程序進行中，已就被訴之
    事實為有罪之陳述，經法官告知被告簡式審判程序之旨後，
    被告及公訴人均同意改依簡式審判程序審理，本院乃依上揭
    規定，裁定進行簡式審判程序，合先敘明。
二、上揭犯罪事實，業據被告丁○○於偵查中及本院審理時自白
    不諱，並經證人即被害人乙○○、丙○○、戊○○、甲○○
    於警詢時、證人即承辦警員張淳凱於偵查中證述明確（見偵
    卷第13、14、16、17、19、20、22、23、131 至133 頁），
    並有上述4 次竊盜現場附近路口監視錄影翻拍畫面、被告騎
    乘機車路線圖暨監視器位置畫面對照圖、被害人之機車車籍
    查詢─基本資料詳細畫面、內政部警政署警政e 網通受理報
    案e 化平台系統列印資料等件附卷可稽（見偵卷第15、18、
    21、24至27、49至72、98、104 、117 、142 至146 頁），
    足認被告之自白與事實相符。本案事證明確，被告犯行洵堪
    認定。
三、核被告丁○○所為，均係犯刑法第320 條第1 項之竊盜罪。
    被告丁○○與成年人丁金恭間，有犯意之聯絡及行為之分擔
    ，均為共同正犯。又被告先後4 次竊盜行為，犯意各別，行
    為互殊，應分論併罰。爰審酌被告自70年間起即犯竊盜案件
    ，前科累累，素行不良（見卷附臺灣高等法院被告前案紀錄
    表），兼衡其智識程度、犯罪之動機、目的、手段、所竊取
    之機車價值各約新臺幣數萬元，暨犯後坦承犯行、態度尚稱
    良好等一切情狀，分別量處如附表所示之刑及諭知如易科罰
    金之折算標準，並定其應執行之刑及諭知如易科罰金之折算
    標準（按「犯最重本刑為五年以下有期徒刑以下之刑之罪，
    而受六月以下有期徒刑或拘役之宣告者，得以新臺幣一千元
    、二千元或三千元折算一日，易科罰金。但易科罰金，難收
    矯正之效或難以維持法秩序者，不在此限」，刑法第41條第
    1 項定有明文。又98年9 月1 日施行之刑法第41條第8 項原
    規定「第一項至第三項規定於數罪併罰，其應執行之刑未逾
    六個月者，亦適用之」，然98年6 月19日公布之司法院釋字
    第662 號解釋：「中華民國九十四年二月二日修正公布之現
    行刑法第四十一條第二項，關於數罪併罰，數宣告刑均得易
    科罰金，而定應執行刑之刑逾六個月者，排除適用同條第一
    項得易科罰金之規定部分，與憲法第二十三條規定有違，並
    與本院釋字第三六六號解釋意旨不符，應自本解釋公布之日
    起失其效力。」嗣刑法第41條第8 項規定於98年12月30日修
    正公布，於99年1 月1 日施行，修正後之刑法第41條第8 項
    規定「第一項至第四項及第七項之規定，於數罪併罰之數罪
    均得易科罰金或易服社會勞動，其應執行之刑逾六月者，亦
    適用之」，本件被告所犯如附表所示各罪，均受6 月以下有
    期徒刑之宣告，本院定其應執行之刑雖逾有期徒刑6 月，惟
    依刑法第41條第1 項前段、第8 項規定仍應諭知易科罰金之
    折算標準）。至於被告丁○○與丁金恭犯竊盜罪時所用之上
    開工具，既未扣案，且非屬違禁物，爰不宣告沒收，附此敘
    明。
據上論斷，應依刑事訴訟法第273 條之1 第1 項、第299 條第1
項前段，刑法第28條、第320 條第1 項、第41條第1 項前段、第
8 項、第51條第5 款，刑法施行法第1 條之1 第1 項、第2 項前
段，判決如主文。
本案經檢察官黃嘉妮到庭執行職務。
中    華    民    國    99    年    7     月    7     日
                  刑事第四庭    法  官  樊季康
上列正本證明與原本無異。
如不服本判決，應於判決送達後10日內敘明上訴理由，向本院提
出上訴狀 (應附繕本) ，上訴於臺灣高等法院。其未敘述上訴理
由者，應於上訴期間屆滿後20日內向本院補提理由書「切勿逕送
上級法院」。
                                書記官  陳秀慧
中    華    民    國    99    年    7     月    9     日
附表
┌──┬───────────────┬──────┐
│編號│   主                 文      │備        註│
├──┼───────────────┼──────┤
│  1 │丁○○共同竊盜，處有期徒刑陸月│即事實欄一、│
│    │，如易科罰金，以新臺幣壹仟元折│(一)所示犯行。│
│    │算壹日。                      │            │
├──┼───────────────┼──────┤
│  2 │丁○○共同竊盜，處有期徒刑陸月│即事實欄一、│
│    │，如易科罰金，以新臺幣壹仟元折│(二)所示犯行。│
│    │算壹日。                      │            │
├──┼───────────────┼──────┤
│  3 │丁○○共同竊盜，處有期徒刑陸月│即事實欄一、│
│    │，如易科罰金，以新臺幣壹仟元折│(三)所示犯行。│
│    │算壹日。                      │            │
├──┼───────────────┼──────┤
│  4 │丁○○共同竊盜，處有期徒刑陸月│即事實欄一、│
│    │，如易科罰金，以新臺幣壹仟元折│(四)所示犯行。│
│    │算壹日。                      │            │
└──┴───────────────┴──────┘

司法院資訊處製作；財團法人民間司法改革基金會備份。
